臺灣臺南地方法院臺南簡易庭民事判決
109年度南簡字第1527號
原告  許麗華
被告  洪菜美
            
上列當事人間請求給付票款事件，本院於民國109年12月24日言
詞辯論終結，判決如下：
    主      文
被告應給付原告新臺幣壹拾伍萬玖仟元，及自民國101年9月30日
起至清償日止，按週年利率百分之六計算之利息。
訴訟費用新臺幣壹仟陸佰陸拾元由被告負擔。
本判決得假執行。
    事實及理由
一、原告起訴主張：原告執有被告所簽發之本票3紙，本票號碼
    分別為：CH333908、CH333910、CH333913，票面金額均為新
    臺幣（下同）53,000元，發票日均為101年8月30日，面額共
    計159,000元（以下簡稱系爭3紙本票），詎原告屆期於101
    年9月30日提示未獲清償，復經原告多次催討，被告仍置之
    不理，迄未清償，爰提起本件訴訟，並聲明求為判決如主文
    第1項所示。
二、被告則以：當時是原告來店裡找我，叫我簽立本票，本票確
    實是我簽名的，但錢是我前夫蕭嘉銘借的，不是我借的，因
    為原告說如果不還錢，要找我家裡的人，我擔心家人的安全
    、心理害怕才簽的，我有跟原告說我有辦法的話我就幫忙還
    ，但我還有孩子要養，且我現在生活也過的不好等語，資為
    抗辯。
三、得心證之理由：
（一）按發票人應照支票文義擔保支票之支付；執票人向支票債
      務人行使追索權時，得請求自為付款提示日起之利息，如
      無約定利率者，依年利6釐計算，票據法第126條、第133
      條分別定有明文。
（二）原告主張被告簽發之系爭3紙本票屆期迄未清償之事實，
      業據提出與其所述相符之系爭本票3紙為憑，且為被告所
      不爭執，堪信原告之主張為真實。被告雖以「原告說如果
      不還錢，要找我家裡的人，我擔心家人的安全、心理害怕
      才簽的」云云置辯，然為原告所否認，被告復未提出任何
      證據以實其說，則其上開所辯，自難憑採。
（三）從而，原告依票據之法律關係，請求被告給付系爭3紙本
      票之票面金額共計159,000元，及自提示日即101年9月30
      日起至清償日止，按週年利率百分之6計算之利息，洵屬
      有據，為有理由，應予准許。
四、本件判決基礎已臻明確，兩造其餘攻擊防禦方法與舉證，經
    審核結果，均不能動搖該基礎，且與本件事實之認定無涉，
    自無庸一一贅述，附此敘明。
五、末按訴訟費用，由敗訴之當事人負擔；法院為終局判決時，
    應依職權為訴訟費用之裁判，民事訴訟法第78條及第87條第
    1項分別定有明文。經核，本件訴訟費用額為1,660元（即第
    一審裁判費），依法應由敗訴之被告負擔，爰確定訴訟費用
    之負擔如主文第2項所示。
六、本件係就民事訴訟法第427條第2項第6款所規定之簡易訴訟
    事件所為被告敗訴之判決，依同法第436條第2項準用第389
    條第1項第3款之規定，應依職權宣告假執行。
七、據上論結，本件原告之訴為有理由，依民事訴訟法第78條、
    第87條第1項、第436條第2項、第389條第1項第3款，判決如
    主文。
中　　華　　民　　國　　110 　年　　1 　　月　　7 　　日
                        臺灣臺南地方法院臺南簡易庭
                              法  官  王 獻 楠
上為正本係照原本作成。
如不服本判決，應於送達後20日內，向本院提出上訴狀並表明上
訴理由，如於本判決宣示後送達前提起上訴者，應於判決送達後
20日內補提上訴理由書（須附繕本），如委任律師提起上訴者，
應一併繳納上訴審裁判費。
中　　華　　民　　國　　110 　年　　1 　　月　　7 　　日
                              書記官  蕭 雅 文